【裁判字號】    97,易,642
【裁判日期】    970807
【裁判案由】    竊盜
【裁判全文】
臺灣屏東地方法院刑事判決               97年度易字第642號
公  訴  人  臺灣屏東地方法院檢察署檢察官
被      告  甲○○
                    （現於臺灣屏東監獄執行）
上列被告因竊盜案件，經檢察官提起公訴（97年度偵緝字第169
號），嗣被告於本院準備程序進行中先就被訴事實為有罪之陳述
，本院告知被告簡式審判程序之旨，並聽取當事人之意見後，裁
定改由受命法官獨任依簡式審判程序審理，判決如下：
    主  文
甲○○攜帶兇器竊盜，處有期徒刑拾月。
    事  實
一、甲○○於民國96年10月25日凌晨3 時11分許，攜帶其所有、
    客觀上得以危害人生命、身體、安全，可供兇器使用之老虎
    鉗1 把，騎乘車牌號碼WKI-661 號機車，行經屏東市○○路
    與昆明街口，見許壽山所有之車號JQ-271號營業大貨車停放
    在該處，竟意圖為自己不法之所有，基於竊盜之犯意，以其
    所攜帶之上開老虎鉗，竊取上開營業大貨車上裝設之電瓶2
    個，得手後以上開機車載離，且因天色未亮，其先將竊得之
    電瓶及上開老虎鉗藏置在屏東縣屏東市○○○路之大同國中
    垃圾場之圍牆外，惟被不詳人士取走。嗣為許壽山發現遭竊
    立即報警，警方調閱監視錄影帶後，乃循線查知上情。
二、案經屏東縣警察局屏東分局報告臺灣屏東地方法院檢察署檢
    察官偵查起訴。
    理  由
一、本案被告甲○○所犯竊盜案件，並非法定刑為死刑、無期徒
    刑或最輕本刑3 年以上有期徒刑之罪，亦非高等法院管轄第
    一審之案件，而被告於本院準備程序中就被訴事實為有罪之
    陳述，本院合議庭乃裁定由受命法官獨任進行簡式審判程序
    。又簡式審判程序之證據調查，依刑事訴訟法第273 條之2
    規定，不受同法第159 條第1 項審判外陳述排除之限制，再
    被告對於卷內之各項證據，亦不爭執證據能力，故卷內所列
    之各項證據，自得作為證據，先予敘明。
二、上揭事實，業據被告坦承不諱，與被害人許壽山於警詢證述
    之情節相符，復有受理刑事案件報案三聯單1 張及監視錄影
    帶翻拍相片3 張等在卷可稽，被告自白顯與事實相符，本件
    事證明確，應予依法論科。
三、按刑法第321 條第1 項第3 款之攜帶兇器竊盜罪，係以行為
    人攜帶兇器竊盜為其加重條件，此所謂兇器，其種類並無限
    制，凡客觀上足對人之生命、身體、安全構成威脅，具有危
    險性之兇器均屬之，且祇須行竊時攜帶此種具有危險性之兇
    器為已足，並不以攜帶之初有行兇之意圖為必要（最高法院
    79年度台上字第5253號判例意旨參照）。查被告用以行竊之
    老虎鉗，係金屬材質、質地堅硬，足見若持之對人攻擊，對
    人之生命、身體、安全應具有危險性，自屬兇器無疑。是核
    被告所為，係犯刑法第321 條第1 項第3 款之攜帶兇器竊盜
    罪。爰審酌被告任意竊取他人財物，造成被害人財產上之損
    失，且其前已因竊盜案件，分別經臺灣高雄地方法院以96年
    度簡字第6308號判決處拘役50日、本院96年度易字第970 號
    判決處應執行有期徒刑8 月確定等情，有臺灣高等法院被告
    前案紀錄表在卷可按，仍不思悔過，衡以其坦承犯行、態度
    良好，未獲得不法利益，犯罪手段、動機等一切情狀，量處
    如主文所示之刑。至被告用以行竊之上開老虎鉗1 支，被告
    供明已經不知去向，既不能證明尚屬存在，為免生執行上之
    困擾，爰不予宣告沒收，附此敘明。
據上論斷，應依刑事訴訟法第273 條之1 第1 項、第299 條第1
項前段，刑法第321 條第1 項第3 款，判決如主文。
本案經檢察官陳新君到庭執行職務。
中    華     民     國    97   年    8     月    7    日
                    刑事第五庭   法  官  陳秀慧
以上正本證明與原本無異。
如不服本判決應於收受本判決送達後十日內向本院提出上訴書狀
，其未敘述上訴理由者，並得於提起上訴後十日內向本院補提理
由書狀（均須按他造當事人之人數附繕本）「切勿逕送上級法院
」。
中    華    民    國    97    年    8     月    7     日
                                 書記官  溫訓暖
附錄本案論罪科刑法條：
刑法第321條第1項第3款
犯竊盜罪而有左列情形之一者，處六月以上、五年以下有期徒刑
：
三  攜帶兇器而犯之者。


司法院資訊處製作；財團法人民間司法改革基金會備份。
